【裁判字號】    99,上易,1018
【裁判日期】    990810
【裁判案由】    竊盜
【裁判全文】
臺灣高等法院臺中分院刑事判決        99年度上易字第1018號
上  訴  人
即  被  告  甲○○
上列上訴人因竊盜案件，不服臺灣臺中地方法院99年度易字第14
41號中華民國99年6月2日第一審判決（起訴案號：臺灣臺中地方
法院檢察署99年度偵字第4835號），提起上訴，本院判決如下：
    主    文
上訴駁回。
    理    由
一、按依刑事訴訟法第350條、第361條、第362條、第367條規定
    ，不服地方法院之第一審判決而上訴者，須提出上訴書狀，
    並應敘述具體理由，為上訴必備之程式；其所提出之書狀未
    敘述上訴理由，或僅曾以言詞陳述上訴理由者，均應於上訴
    期間屆滿後20日內補提理由書於第一審法院。第一審法院經
    形式審查，認逾期未補提上訴理由者，應定期間先命補正；
    逾期未補正者，為上訴不合法律上之程式，應以裁定駁回。
    倘已提出上訴理由，但所提非屬具體理由者，則由第二審法
    院以上訴不合法律上之程式，判決駁回。而所謂具體理由，
    必係依據卷內既有訴訟資料或提出新事證，指摘或表明第一
    審判決有何採證認事、用法或量刑等足以影響判決本旨之不
    當或違法，而構成應予撤銷之具體事由，始克當之（例如：
    依憑證據法則具體指出所採證據何以不具證據能力，或依憑
    卷證資料，明確指出所為證據證明力之判斷如何違背經驗、
    論理法則）；倘僅泛言原判決認定事實錯誤、違背法令、量
    刑失之過重或輕縱，而未依上揭意旨指出具體事由，或形式
    上雖已指出具體事由，然該事由縱使屬實，亦不足以認為原
    判決有何不當或違法者（例如：對不具有調查必要性之證據
    ，法院未依聲請調查亦未說明理由，或援用證據不當，但除
    去該證據仍應為同一事實之認定），皆難謂係具體理由，俾
    與第二審上訴制度旨在請求第二審法院撤銷、變更第一審不
    當或違法之判決，以實現個案救濟之立法目的相契合，並節
    制濫行上訴（最高法院97年度臺上字第892號刑事判決意旨
    參照）。
二、上訴人即被告甲○○（下稱被告）不服原審判決提起上訴，
    其上訴理由狀略謂：被告雖知將與被告林欣璋及綽號「阿成
    」之成年男子共同竊取電纜，由被告在外接應，然被告不知
    須以踰越牆垣之方式從事犯行，踰越牆垣竊盜之犯罪方式，
    非為被告與其他被告犯罪合意範圍，被告林欣樟及綽號「阿
    成」之成年男子以攀爬踰越牆垣方式竊取電纜線，超出被告
    之犯意，被告無須負責，原審判決被告結夥三人以上踰越牆
    垣竊盜，顯有疏誤。又告訴人於原審已表明不追究，且被告
    分得價金僅1萬3千元，與綽號「阿成」之成年男子分得4萬2
    千元之贓款相差數倍，實非主嫌，對社會危害甚微，雖有前
    科，但非累犯，而屬累犯之被告李欣樟僅處有期徒刑8月，
    原審判處被告有期徒刑7月，實屬過重，與罪刑相當原則相
    悖云云。
三、按共同實施犯罪行為之人，在合同意思範圍以內，各自分擔
    犯罪行為之一部，相互利用他人之行為，以達其犯罪之目的
    者，即應對於全部所發生之結果，共同負責。又意思之聯絡
    並不限於事前有所謀議，即僅於行為當時有共同犯意之聯絡
    者，亦屬之，且其表示之方法，亦不以明示通謀為必要，即
    相互間有默示之合致，亦無不可，最高法28年上字第3110號
    及73年台上字第2364號著有判例。經本院形式審查，本件被
    告係被訴並經原審認定「與被告林欣樟及真實姓名年籍不詳
    、綽號「阿成」之成年男子，共同基於意圖為自己不法所有
    之竊盜犯意聯絡，於98年12月13 日凌晨0時許，由林欣樟駕
    駛其所承租車牌號碼ZZ-0187號廂型車，搭載甲○○及綽號
    「阿成」成年男子至臺中市西屯區○○○路○段130號之8「
    中港首璽」工地，由林欣樟與綽號「阿成」成年男子攀爬踰
    越該工地後方水泥圍牆進入該工地地下2樓，竊取該工地負
    責人乙○○所管領之電纜線計10綑，並將之丟出圍牆外，再
    由甲○○在圍牆外將上開10綑電纜線搬運上該廂型車，得手
    後，隨即由林欣樟駕駛上開廂型車搭載甲○○及綽號「阿成
    」成年男子逃逸。旋於同日下午4時許，在臺南縣歸仁鄉將
    所竊得上開電纜線10綑，變賣予不知情之資源回收業者，得
    款新臺幣（下同）4萬2千元，由林欣樟、甲○○各分得1萬3
    千元，綽號「阿成」成年男子分得1萬6千元，均供花用。」
    等情，而被告於原審99年5月24日審判期日已就起訴事實承
    認犯罪，並供稱：「那是林欣樟與綽號阿成成年男子攀越圍
    牆進入該工地地下室竊取電線，再從圍牆裡面拋出去圍牆外
    ，我在圍牆外等，總共偷了十綑，由我搬上廂型車上，廂型
    車是林欣樟承租的，有我返還該車。該十綑電線我拿去台南
    縣歸仁鄉賣給不詳姓名之資源回收業，共販得四萬二千元，
    我與林欣樟各分得壹萬三千元，阿成分得壹萬六千元」等語
    （原審卷第23頁），此與共犯即被告林欣樟於原審99年5月
    31日審判期日所自承：「是我與綽號阿成成年男子，攀爬圍
    牆進入該工地地下二樓，共竊取電纜線十綑，並丟到牆外，
    由在牆外的甲○○將該十綑電線搬到車上，當天下午由甲○
    ○變賣得款四萬兩千元，我與甲○○分得壹萬三千元，綽號
    阿成男子分得壹萬六千元。」等語（原審卷第30頁背面）相
    符，徵諸被告既係在圍牆外負責接收在圍牆內之共犯即同案
    被告林欣樟與綽號「阿成」之成年男子自圍牆內拋出圍牆外
    之電纜線，則被告於竊盜當時明顯已知共犯即同案被告林欣
    樟與綽號「阿成」之成年男子攀越圍牆進入行竊，其並以實
    際之接應行動而共同完成竊盜行為，是上訴理由辯稱不知共
    犯係以踰越牆垣方式竊盜，已逾越其犯罪合意範圍云云，顯
    與其於原審所自承者有違，自無可採。
四、次按量刑輕重係屬事實審法院得依職權自由裁量之事項，茍
    已斟酌刑法第57條各款所列情狀而未逾法定刑度，即不得遽
    指為違法；且在同一犯罪事實與情節，如別無其他加重或減
    輕之原因，下級審量定之刑，亦無過重或失輕之不當情形，
    則上級審法院對下級審法院之職權行使，原則上應予尊重（
    最高法院72年臺上字第6696號、75年臺上字第7033號判例及
    85年度臺上字第2446號判決意旨參照）。查原審判決理由已
    詳予載明共犯即同案被告林欣樟所為本件犯罪屬累犯，應依
    法加重其刑，並審酌同案被告林欣樟有詐欺、竊盜前科，被
    告則有竊盜、煙毒、麻藥、偽造文書等前科，均猶不知悔改
    ，復犯本件加重竊盜罪，及其等犯罪之動機、目的、手段，
    所竊取物品價值，對社會所生危害，尚未與告訴人達成和解
    賠償損害，與犯罪後坦承犯行，態度尚稱良好等一切情狀，
    而分別量處同案被告林欣樟有期徒刑8月，被告有期徒刑7月
    等情，顯已注意適用刑法第57條之規定，並就屬累犯之同案
    被告林欣樟與非累犯之被告為不同之量刑，而本件竊盜所得
    非鉅，縱有加重其刑情事，亦不致有懸殊區隔之處刑，原審
    之量刑尚無違誤，亦符合「罰當其罪」之原則，並無輕重失
    衡之情形。
四、綜上所述，被告之上訴理由，不能認係依據卷內訴訟資料指
    摘或表明第一審判決有何採證、認事、用法或量刑等足以影
    響判決本旨之不當或違法，而構成應予撤銷之具體事由，僅
    徒憑己意指摘原判決有誤，難謂上訴適法，其上訴自屬違背
    法律上之程式，爰不經辯論，駁回其上訴。
據上論斷，應依刑事訴訟法第367條前段、第372條，判決如主文
。
中    華    民    國    99    年    8     月    10    日
            刑事第五庭  審判長法  官  趙  春  碧
                              法  官  林  宜  民
                              法  官  賴  恭  利
上列正本證明與原本無異。
不得上訴。
                              書記官  林  育  萱
中    華    民    國    99    年    8     月    10    日

司法院資訊處製作；財團法人民間司法改革基金會備份。
